最高法院刑事判決            一○○年度台上字第三七○九號
上  訴  人  賴慕禎
選任辯護人  呂秋律師
上列上訴人因違反毒品危害防制條例案件，不服台灣高等法院中
華民國一○○年四月十九日第二審判決（九十九年度上訴字第四
一○四號，起訴案號：台灣台北地方法院檢察署九十九年度偵字
第四八四一號），提起上訴，本院判決如下：
    主  文
上訴駁回。
    理  由
按刑事訴訟法第三百七十七條規定，上訴於第三審法院，非以判
決違背法令為理由，不得為之。是提起第三審上訴，應以原判決
違背法令為理由，係屬法定要件。如果上訴理由書狀並未依據卷
內訴訟資料，具體指摘原判決不適用何種法則或如何適用不當，
或所指摘原判決違法情事，顯與法律規定得為第三審上訴理由之
違法情形，不相適合時，均應認其上訴為違背法律上之程式，予
以駁回。本件原判決撤銷第一審之科刑判決，改判論處上訴人賴
慕禎販賣第三級毒品罪刑（共二罪）。已詳敘認定犯罪事實之依
據及憑以認定之理由。並對如何認定：上訴人否認犯行所執之辯
解，不足採取；上訴人在審理中均坦認有交付第三級毒品愷他命
予證人蕭正偉兩次之事實，且依上訴人與蕭正偉間行動電話之通
訊監察譯文內容（見偵卷第五四、五九頁），上訴人在電話中與
購買愷他命之蕭正偉直接議價及約定交易數量，上訴人復在警詢
中自承販賣愷他命予蕭正偉確有獲得五十公克愷他命之利益，顯
見有營利之意圖；上訴人既自行決定出售毒品之價格及數量，復
實行販賣毒品之商議價格、數量及交貨之構成要件行為，係單獨
販賣毒品無誤；上訴人販賣愷他命所得現金新台幣（下同）各二
十萬八千元、九萬六千元，不問是否上訴人之利潤，均依毒品危
害防制條例第十九條第一項規定宣告沒收，如全部或一部不能沒
收時，以其財產抵償之；皆已依據卷內資料予以指駁及說明，從
形式上觀察，原判決並無違背法令之情形存在。又販賣毒品所收
取之價金均屬犯罪所得，並不以其扣除成本後之利潤為限，原判
決既認定上訴人係單獨販賣毒品，則就其販賣毒品之交易所得予
以宣告沒收，於法並無違誤。上訴意旨未依據卷證資料，具體指
摘原判決如何違背法令，置原判決之明白論斷於不顧，仍持原判
決已說明理由而捨棄不採之陳詞辯解，再為事實上之爭辯，且就
原審採證認事之職權行使及於判決結果不生影響之枝節問題，徒
憑己意，任意指摘，難謂已符合首揭法定上訴要件。其上訴違背
法律上之程式，應予駁回。
據上論結，應依刑事訴訟法第三百九十五條前段，判決如主文。
中    華    民    國  一○○  年    七    月   十四   日
                      最高法院刑事第十一庭
                          審判長法官  陳  世  淙  
                                法官  陳  東  誥  
                                法官  何  菁  莪  
                                法官  施  俊  堯  
                                法官  王  居  財  
本件正本證明與原本無異
                                      書  記  官  
中    華    民    國  一○○  年    七    月   十八   日
                                                      Q